
\vspace{1.8em}
\begin{minipage}{\textwidth}
\stepcounter{mallinumber}
\textbf{Tüüpsõnamall \arabic{mallinumber}\,\vadja{uhsi}}\\

\begin{sideways}
\begin{tabular}{l l}
muutvormimall & tunnused \\
\hline
\underline{u}\,+\,hsi & \textsc{ sg nom } \\
\underline{u}\,+\,hzõ & \textsc{ sg gen } \\
\underline{u}\,+\,ssõ & \textsc{ sg par } \\
\underline{u}\,+\,hsõsõ & \textsc{ sg ill } \\
\underline{u}\,+\,hsõz & \textsc{ sg ine } \\
\underline{u}\,+\,hzõss & \textsc{ sg ela } \\
\underline{u}\,+\,hzõllõ & \textsc{ sg all } \\
\underline{u}\,+\,hzõll & \textsc{ sg ade } \\
\underline{u}\,+\,hzõlt & \textsc{ sg abl } \\
\underline{u}\,+\,hzõssi & \textsc{ sg tra } \\
\underline{u}\,+\,hsõssaa & \textsc{ sg ter } \\
\underline{u}\,+\,hzõka & \textsc{ sg com } \\
\underline{u}\,+\,hzõd & \textsc{ pl nom } \\
\underline{u}\,+\,hsijõ & \textsc{ pl gen } \\
\underline{u}\,+\,hsiit & \textsc{ pl par } \\
\underline{u}\,+\,hsiisõ & \textsc{ pl ill } \\
\underline{u}\,+\,hsiiz & \textsc{ pl ine } \\
\underline{u}\,+\,hsiiss & \textsc{ pl ela } \\
\underline{u}\,+\,hsiillõ & \textsc{ pl all } \\
\underline{u}\,+\,hsiill & \textsc{ pl ade } \\
\underline{u}\,+\,hsiilt & \textsc{ pl abl } \\
\underline{u}\,+\,hsiissi & \textsc{ pl tra } \\
\underline{u}\,+\,hsiissaa & \textsc{ pl ter } \\
\underline{u}\,+\,hsijka & \textsc{ pl com } \\
\end{tabular}
\end{sideways}
\captionof{table}{Tüüpsõna \arabic{mallinumber}\,\textit{uhsi} ekstraheeritud muutvormimallid.}
\label{tab:tüüpsõnamall-uhsi}

\end{minipage}

 
\vspace{1em}
\noindent Tüüpsõna hõlmab vormisõnastiku 2 lekseemi: \vadja{\underline{u}hsi} ja \vadja{\underline{la}hsi}.
